【裁判字號】    99,自緝,9
【裁判日期】    990430
【裁判案由】    詐欺等
【裁判全文】
臺灣臺北地方法院刑事判決               99年度自緝字第9號
自  訴  人  甲○○
被      告  乙○○
上列被告因詐欺案件，經自訴人提起自訴，本院判決如下：
    主  文
本件免訴。
    理  由
一、公訴意旨略以：自訴人甲○○於民國77年3月間，經由吳清
    早介紹認識葉銘（業經臺灣高等法院【下稱高院】判處有
    期徒刑6月確定）及其助理陳鴻燕（業經高院判決無罪確定
    ），及購買如附表一編號1至11所示黃文明（業經高院判決
    無罪確定）、許陳秀英（已歿，業經本院判決自訴不受理確
    定）、黃德富（已歿，業經本院判決自訴不受理確定）、鄒
    榮清、鍾劉桃妹、鍾振峰、楊生泰（以上4人均經高院判決
    無罪確定）、梁玉錦（已歿，業經本院判決自訴不受理確定
    ）、陳溢寶（業經高院判決無罪確定）等人所有坐落新竹縣
    芎林鄉○○○段之農地，自訴人已付足全額價款，且所有過
    戶地主之所有權狀，均已交由葉銘命陳鴻燕簽收保管。詎
    葉銘竟於81年12月7日，在新竹縣竹東鎮將附表一所示土
    地所有權移轉登記之相關文件全數交予被告乙○○保管，且
    與之簽立保管條。被告復與葉銘、余穎杰共同以陳在中、
    陳在權、張劉有（上2人分別業經高院各判處拘役50日，均
    緩刑2年確定）、陳在富（已歿，業經本院判決自訴不受理
    確定）擔任過戶人頭，持如附表編號1、2、4、5、6、11所
    示之土地所有權移轉登記文件，向新竹縣竹東鎮○○路124
    巷8號新竹縣竹東地政事務所，連續虛偽以「買賣」為登記
    原因申請所有權移轉，並登記予陳在中、陳在權、陳在富，
    使不知情之地政機關公務員於附表一編號1、2、4、5、6、
    11「第一位受讓人」所示之「登記日期」將此等不實事項登
    載於職務上所掌管之土地登記簿及土地所有權狀，並核發陳
    在中、陳在權、陳在富為所有權人之土地所有權狀。嗣葉銘
    與被告復擬以登記於陳在中、陳在權、陳在富名下之土地
    向金融機構設定抵押權貸款，被告與葉銘乃委請有共同犯
    意聯絡之余穎杰（業經高院判處有期徒刑5月，緩刑3年確定
    ）找來亦有共同犯意聯絡之林文祺、張劉有（上2人均經高
    院各判處拘役50日，均緩刑2年）允諾充當過戶及設定抵押
    權貸款之人頭，由余穎杰於附表一編號1、2、4、5、6、11
    「第二位受讓人」所示之「收件日期」，持上開使公務員登
    載不實之土地所有權狀向新竹縣竹東地政事務所，虛偽以「
    買賣」為登記原因申請將附表一編號1、2、4、5、6、1 1所
    示土地之所有權分別移轉登記予林文祺、張劉有，使不知情
    之地政機關公務員於附表一編號1、2、4、5、6、11「第二
    位受讓人」所示之「登記日期」將此等不實事項登載於職務
    上所掌管之土地登記簿及土地所有權狀，並核發林文祺、張
    劉有為所有權人之土地所有權狀。葉銘與被告明知未經自
    訴人同意或授權，仍指示不知葉、薛二人無合法權源之余穎
    杰將附表二編號1、2、3、5、6、7、20、21、22、23所示土
    地向新竹縣芎林鄉農會設定第一次抵押權詐貸款項，余穎杰
    繼而依指示分別與附表二編號1、2、3、5、6、7、20、21、
    22 、23所示之「第一次貸款權利人」訂立土地抵押權設定
    契約書，連同上開使公務員登載不實之土地所有權狀，持向
    新竹縣竹東地政事務所辦理設定如各該編號所示金額之不動
    產抵押權而行使之，致各該編號所示權利人誤信林文祺、張
    劉有確係土地所有權人，而如數核撥貸款。嗣於90年12月7
    日，經自訴人申請上開土地之登記簿謄本查看，發現該等土
    地所有權均已遭移轉登記予他人，經質問葉銘，始悉上情
    。因認被告涉犯刑法第339條第2項之詐欺得利罪嫌等語。
二、按案件時效已完成者，應諭知免訴之判決，且得不經言詞辯
    論為之，刑事訴訟法第302條第2款、第307條定有明文。次
    按於中華民國94年1月7日刑法修正施行前，其追訴權或行刑
    權時效已進行而未完成者，比較修正前後之條文，適用最有
    利於行為人之規定，刑法施行法第8條之1亦有明定。而94年
    2月2日修正公布之刑法，有關追訴權時效部分，刑法第80條
    第1項第2款、第83條均經修正，就所犯最重本刑為3年以上
    10年未滿有期徒刑之罪者，追訴權時效期間由10年提高為20
    年，且追訴權時效停止之起點由「開始偵查之日」修正為「
    提起公訴之日」，經綜合比較上開法律變更之情形，以修正
    前之規定對於被告較為有利，是依上揭規定，本件時效是否
    完成，應依修正前刑法之上開規定為斷。又案經提起公訴或
    自訴，且在審判進行中，此時追訴權既無不行使之情形，自
    不發生時效進行之問題，亦經司法院大法官會議釋字第138
    號解釋在案。
三、查被告被訴涉犯刑法第339條第2項之詐欺取財罪嫌，其最高
    法定刑為有期徒刑5年，而其追訴權時效期間，依修正前刑
    法第80條第1項第2款規定為10年，被告因逃匿，經本院通緝
    ，致審判不能進行，應一併計算該項追訴期間四分之一，合
    計為12年6月。次查，本案被告之犯罪行為終了日為附表二
    編號編號2、3、、5、6、20至22「登記日期欄」所示之86年
    5月13日，有刑事自訴狀所附土地登記簿謄本在卷可稽。又
    本案自訴人係於91年7月3日提起自訴而繫屬於本院，嗣因被
    告逃匿，經本院於93年1月6日發布通緝，致審判程序不能繼
    續進行，有本院91年度自字第471號案卷可稽。而依上開釋
    字第138號解釋意旨，自91年7月3日本案繫屬日至93年1月6
    日本院發布通緝經過共1年6月3日應予加計。是經此計算，
    本案追訴權時效應於99年2月4日完成。揆諸前揭說明，本案
    時效應已完成，爰不經言詞辯論，逕為免訴判決之諭知。
據上論斷，應依刑事訴訟法第302條第2款、第307條，判決如主
文。
中    華    民    國    99    年    4     月    30    日
                  刑事第十四庭  審判長法  官  吳冠霆
                                      法  官  賴武志
                                      法  官  李殷君
以上正本證明與原本無異。
如不服本判決應於收受送達後10日內向本院提出上訴書狀，並應
敘述具體理由；其未敘述上訴理由者，應於上訴期間屆滿後20日
內向本院補提理由書（均須按他造當事人之人數附繕）「切勿逕
送上級法院」。
                                      書記官  殷玉芬
中    華    民    國    99    年    5     月    3     日
附表一、新竹縣芎林鄉○○○段各地號土地簽訂不動產買賣契約
        、所有權移轉之收件與登記時間及受讓人詳如下列表格：
┌──┬──────┬───┬────┬───┬────┐
│編號│ 原所有權人 │地  號│簽約日期│第一位│收件日期│
│    │            │      │        │受讓人├────┤
│    │            │      │        │      │登記日期│
├──┼──────┼───┼────┼───┼────┤
│ 1. │ 黃文明     │14-9  │77.03.09│陳在中│82.07.26│
│    │            │      │        │      ├────┤
│    │            │      │        │      │82.08.04│
│    │            │      │        ├───┼────┤
│    │            │      │        │第二位│收件日期│
│    │            │      │        │受讓人├────┤
│    │            │      │        │      │登記日期│
│    │            │      │        ├───┼────┤
│    │            │      │        │林文祺│82.09.11│
│    │            │      │        │      ├────┤
│    │            │      │        │      │82.09.15│
│    │            ├───┼────┼───┼────┤
│    │            │445-1 │77.03.09│第一位│收件日期│
│    │            │      │        │受讓人├────┤
│    │            │      │        │      │登記日期│
│    │            │      │        ├───┼────┤
│    │            │      │        │陳在中│82.07.26│
│    │            │      │        │      ├────┤
│    │            │      │        │      │82.08.04│
│    │            │      │        ├───┼────┤
│    │            │      │        │第二位│收件日期│
│    │            │      │        │受讓人├────┤
│    │            │      │        │      │登記日期│
│    │            │      │        ├───┼────┤
│    │            │      │        │林文祺│82.09.11│
│    │            │      │        │      ├────┤
│    │            │      │        │      │82.09.15│
├──┼──────┼───┼────┼───┼────┤
│ 2. │ 黃德浪     │14-15 │77.03.09│陳在富│82.07.19│
│    │            │      │        │      ├────┤
│    │            │      │        │      │82.07.20│
│    │            │      │        ├───┼────┤
│    │            │      │        │第二位│收件日期│
│    │            │      │        │受讓人├────┤
│    │            │      │        │      │登記日期│
│    │            │      │        ├───┼────┤
│    │            │      │        │張劉有│82.09.11│
│    │            │      │        │      ├────┤
│    │            │      │        │      │82.09.15│
│    │            │      │        ├───┼────┤
│    │            │      │        │第三位│收件日期│
│    │            │      │        │受讓人├────┤
│    │            │      │        │      │登記日期│
│    │            │      │        ├───┼────┤
│    │            │      │        │林文祺│84.10.18│
│    │            │      │        │      ├────┤
│    │            │      │        │      │84.10.19│
├──┼──────┼───┼────┼───┼────┤
│ 3. │ 許陳秀英   │462   │77.03.09│陳東谷│82.07.12│
│    │            │      │        │      ├────┤
│    │            │      │        │      │82.07.17│
│    │            │      │        ├───┼────┤
│    │            │      │        │第二位│收件日期│
│    │            │      │        │受讓人├────┤
│    │            │      │        │      │登記日期│
│    │            │      │        ├───┼────┤
│    │            │      │        │李振邦│83.11.09│
│    │            │      │        │      ├────┤
│    │            │      │        │      │83.11.11│
├──┼──────┼───┼────┼───┼────┤
│ 4. │ 黃德富     │456   │77.03.09│陳在權│82.09.02│
│    │            │      │        │      ├────┤
│    │            │      │        │      │82.09.08│
│    │            │      │        ├───┼────┤
│    │            │      │        │第二位│收件日期│
│    │            │      │        │受讓人├────┤
│    │            │      │        │      │登記日期│
│    │            │      │        ├───┼────┤
│    │            │      │        │張劉有│82.10.04│
│    │            │      │        │      ├────┤
│    │            │      │        │      │82.10.13│
│    │            │      │        ├───┼────┤
│    │            │      │        │第三位│收件日期│
│    │            │      │        │受讓人├────┤
│    │            │      │        │      │登記日期│
│    │            │      │        ├───┼────┤
│    │            │      │        │林文祺│84.10.18│
│    │            │      │        │      ├────┤
│    │            │      │        │      │84.10.19│
├──┼──────┼───┼────┼───┼────┤
│ 5. │ 鄒榮清     │19-5  │77.03.09│陳在富│82.07.19│
│    │            │      │        │      ├────┤
│    │            │      │        │      │82.07.20│
│    │            │      │        ├───┼────┤
│    │            │      │        │第二位│收件日期│
│    │            │      │        │受讓人├────┤
│    │            │      │        │      │登記日期│
│    │            │      │        ├───┼────┤
│    │            │      │        │張劉有│82.09.11│
│    │            │      │        │      ├────┤
│    │            │      │        │      │82.09.15│
│    │            │      │        ├───┼────┤
│    │            │      │        │第三位│收件日期│
│    │            │      │        │受讓人├────┤
│    │            │      │        │      │登記日期│
│    │            │      │        ├───┼────┤
│    │            │      │        │林文祺│84.10.18│
│    │            │      │        │      ├────┤
│    │            │      │        │      │84.10.19│
├──┼──────┼───┼────┼───┼────┤
│ 6. │ 鍾劉桃妹   │5-3   │77.03.09│陳在權│82.09.02│
│    │            │      │        │      ├────┤
│    │            │      │        │      │82.09.08│
│    │            │      │        ├───┼────┤
│    │            │      │        │第二位│收件日期│
│    │            │      │        │受讓人├────┤
│    │            │      │        │      │登記日期│
│    │            │      │        ├───┼────┤
│    │            │      │        │張劉有│82.10.04│
│    │            │      │        │      ├────┤
│    │            │      │        │      │82.10.13│
│    │            │      │        ├───┼────┤
│    │            │      │        │第三位│收件日期│
│    │            │      │        │受讓人├────┤
│    │            │      │        │      │登記日期│
│    │            │      │        ├───┼────┤
│    │            │      │        │吳正富│83.06.09│
│    │            │      │        │      ├────┤
│    │            │      │        │      │83.06.17│
│    │            │      │        ├───┼────┤
│    │            │      │        │第四位│收件日期│
│    │            │      │        │受讓人├────┤
│    │            │      │        │      │登記日期│
│    │            │      │        ├───┼────┤
│    │            │      │        │林素珠│83.06.09│
│    │            │      │        │（持分├────┤
│    │            │      │        │1/3） │83.06.17│
│    │            │      │        ├───┼────┤
│    │            │      │        │第五位│收件日期│
│    │            │      │        │受讓人├────┤
│    │            │      │        │（持分│登記日期│
│    │            │      │        │1/3） │        │
│    │            │      │        ├───┼────┤
│    │            │      │        │吳正富│84.07.14│
│    │            │      │        │      ├────┤
│    │            │      │        │      │84.07.21│
├──┼──────┼───┼────┼───┼────┤
│ 7. │ 鍾振峰     │10-1  │77.03.09│謝照釗│83.10.18│
│    │            │      │        │      ├────┤
│    │            │      │        │      │83.10.21│
│    │            ├───┼────┼───┼────┤
│    │            │10-2  │77.03.09│謝照釗│83.10.18│
│    │            │      │        │      ├────┤
│    │            │      │        │      │83.10.21│
│    │            ├───┼────┼───┼────┤
│    │            │12-3  │77.03.09│謝照釗│83.10.18│
│    │            │      │        │      ├────┤
│    │            │      │        │      │83.10.21│
├──┼──────┼───┼────┼───┼────┤
│ 8. │ 楊生泰     │459   │77.03.09│乙○○│83.02.17│
│    │            │      │        │      ├────┤
│    │            │      │        │      │83.02.21│
│    │            │      │        ├───┼────┤
│    │            │      │        │第二位│收件日期│
│    │            │      │        │受讓人├────┤
│    │            │      │        │      │登記日期│
│    │            │      │        ├───┼────┤
│    │            │      │        │李振邦│83.11.09│
│    │            │      │        │      ├────┤
│    │            │      │        │      │83.11.11│
├──┼──────┼───┼────┼───┼────┤
│ 9. │ 趙若峰     │18-1  │77.03.09│徐秀景│84.12.06│
│    │            │      │        │      ├────┤
│    │            │      │        │      │84.12.13│
│    │            ├───┼────┼───┼────┤
│    │            │447   │77.03.09│徐秀景│83.12.07│
│    │            │      │        │      ├────┤
│    │            │      │        │      │83.12.08│
│    │            ├───┼────┼───┼────┤
│    │            │460   │77.03.09│徐秀景│84.12.08│
│    │            │      │        │      ├────┤
│    │            │      │        │      │84.12.13│
├──┼──────┼───┼────┼───┼────┤
│ 10.│ 梁玉錦     │19-8  │77.03.21│徐秀景│84.10.07│
│    │            │      │        │      ├────┤
│    │            │      │        │      │84.10.19│
│    │            ├───┼────┼───┼────┤
│    │            │19-9  │77.03.21│徐秀景│84.10.07│
│    │            │      │        │      ├────┤
│    │            │      │        │      │84.10.19│
│    │            ├───┼────┼───┼────┤
│    │            │19-10 │77.03.21│徐秀景│84.10.07│
│    │            │      │        │      ├────┤
│    │            │      │        │      │84.10.19│
│    │            ├───┼────┼───┼────┤
│    │            │19-11 │77.03.21│徐秀景│84.10.07│
│    │            │      │        │      ├────┤
│    │            │      │        │      │84.10.19│
│    │            ├───┼────┼───┼────┤
│    │            │465   │77.03.21│徐秀景│84.10.07│
│    │            │      │        │      ├────┤
│    │            │      │        │      │84.10.19│
├──┼──────┼───┼────┼───┼────┤
│ 11.│ 陳溢寶     │43-3  │77.04.02│陳在權│82.07.12│
│    │            │      │        │      ├────┤
│    │            │      │        │      │82.07.28│
│    │            │      │        ├───┼────┤
│    │            │      │        │第二位│收件日期│
│    │            │      │        │受讓人├────┤
│    │            │      │        │      │登記日期│
│    │            │      │        ├───┼────┤
│    │            │      │        │張劉有│82.10.04│
│    │            │      │        │      ├────┤
│    │            │      │        │      │82.10.13│
│    │            │      │        ├───┼────┤
│    │            │      │        │第三位│收件日期│
│    │            │      │        │受讓人├────┤
│    │            │      │        │      │登記日期│
│    │            │      │        ├───┼────┤
│    │            │      │        │林文祺│84.12.08│
│    │            │      │        │      ├────┤
│    │            │      │        │      │84.12.11│
│    │            ├───┼────┼───┼────┤
│    │            │43-6  │77.04.02│陳在權│82.07.12│
│    │            │      │        │      ├────┤
│    │            │      │        │      │82.07.28│
│    │            │      │        ├───┼────┤
│    │            │      │        │第二位│收件日期│
│    │            │      │        │受讓人├────┤
│    │            │      │        │      │登記日期│
│    │            │      │        ├───┼────┤
│    │            │      │        │張劉有│82.10.04│
│    │            │      │        │      ├────┤
│    │            │      │        │      │82.10.13│
│    │            │      │        ├───┼────┤
│    │            │      │        │第三位│收件日期│
│    │            │      │        │受讓人├────┤
│    │            │      │        │      │登記日期│
│    │            │      │        ├───┼────┤
│    │            │      │        │林文祺│84.12.08│
│    │            │      │        │      ├────┤
│    │            │      │        │      │84.12.11│
│    │            ├───┼────┼───┼────┤
│    │            │43-7  │77.04.02│陳在權│82.07.12│
│    │            │      │        │      ├────┤
│    │            │      │        │      │82.07.28│
│    │            │      │        ├───┼────┤
│    │            │      │        │第二位│收件日期│
│    │            │      │        │受讓人├────┤
│    │            │      │        │      │登記日期│
│    │            │      │        ├───┼────┤
│    │            │      │        │張劉有│82.10.04│
│    │            │      │        │      ├────┤
│    │            │      │        │      │82.10.13│
│    │            │      │        ├───┼────┤
│    │            │      │        │第三位│收件日期│
│    │            │      │        │受讓人├────┤
│    │            │      │        │      │登記日期│
│    │            │      │        ├───┼────┤
│    │            │      │        │林文祺│84.10.18│
│    │            │      │        │      ├────┤
│    │            │      │        │      │84.10.19│
│    │            ├───┼────┼───┼────┤
│    │            │573-1 │77.04.02│陳在權│82.07.12│
│    │            │      │        │      ├────┤
│    │            │      │        │      │82.07.28│
│    │            │      │        ├───┼────┤
│    │            │      │        │第二位│收件日期│
│    │            │      │        │受讓人├────┤
│    │            │      │        │      │登記日期│
│    │            │      │        ├───┼────┤
│    │            │      │        │林文祺│82.10.04│
│    │            │      │        │      ├────┤
│    │            │      │        │      │82.10.13│
└──┴──────┴───┴────┴───┴────┘
附表二、新竹縣芎林鄉○○○段各地號土地設定抵押權之送件與
        登記時間、義務人及權利人詳如下列表格：
┌─┬───┬──────┬───┬────┬─────┐
│編│地 號 │ 第一次貸   │金  額│送件時間│  權利人  │
│號│      │ 款義務人   │      │        │          │
│  │      ├──────┤      ├────┤          │
│  │      │ 第二次貸   │      │登記日期│          │
│  │      │ 款義務人   │      │        │          │
├─┼───┼──────┼───┼────┼─────┤
│  │      │ 林文祺     │100萬 │82.09.20│新竹縣芎林│
│  │      │            │      │        │鄉農會    │
│  │      │            │      ├────┤82.09.20至│
│  │      │            │      │82.09.23│112.09.19 │
│  │      │            │      │        │          │
│1 │ 14-9 ├──────┼───┼────┼─────┤
│  │      │ 林文祺     │240萬 │84.10.03│中國農民銀│
│  │      │            │      │        │行        │
│  │      │            │      ├────┤84.10.02至│
│  │      │            │      │        │114.10.01 │
│  │      │            │      │84.10.09│          │
├─┼───┼──────┼───┼────┼─────┤
│  │      │ 張劉有     │36萬  │82.09.20│新竹縣芎林│
│  │      │            │      │        │鄉農會    │
│  │      │            │      ├────┤82.09.20至│
│  │      │            │      │82.09.23│112.09.19 │
│2 │ 14-15├──────┼───┼────┼─────┤
│  │      │ 林文祺     │240萬 │85.01.31│新竹縣芎林│
│  │      │            │      │        │鄉農會    │
│  │      │            │      ├────┤85.01.29至│
│  │      │            │      │85.02.01│115.01.28 │
├─┼───┼──────┼───┼────┼─────┤
│  │      │ 林文祺     │100萬 │82.09.20│新竹縣芎林│
│  │      │            │      │        │鄉農會    │
│  │      │            │      ├────┤82.09.20至│
│  │      │            │      │82.09.23│112.09.19 │
│  │ 445-1├──────┼───┼────┼─────┤
│3 │      │ 林文祺     │240萬 │84.10.03│中國農民銀│
│  │      │            │      │        │行        │
│  │      │            │      ├────┤84.10.12至│
│  │      │            │      │84.10.09│114.10.01 │
├─┼───┼──────┼───┼────┼─────┤
│  │      │ 陳東谷     │36萬  │82.09.22│林嘉純    │
│  │      │            │      ├────┤82.09.20至│
│  │      │            │      │82.09.23│82.12.20  │
│4 │ 462  ├──────┼───┼────┼─────┤
│  │      │ 李振邦     │180萬 │84.03.03│高雄中小企│
│  │      │            │      │        │銀        │
│  │      │            │      ├────┤84.02.25至│
│  │      │            │      │84.03.04│114.02.24 │
├─┼───┼──────┼───┼────┼─────┤
│  │      │ 張劉有     │250萬 │82.10.14│新竹縣芎林│
│  │      │            │      │        │鄉農會    │
│  │      │            │      ├────┤82.10.13至│
│  │      │            │      │82.10.18│112.10.12 │
│5 │ 456  ├──────┼───┼────┼─────┤
│  │      │ 林文祺     │240萬 │85.01.31│新竹縣芎林│
│  │      │            │      │        │鄉農會    │
│  │      │            │      ├────┤85.01.29至│
│  │      │            │      │85.02.01│115.01.28 │
├─┼───┼──────┼───┼────┼─────┤
│  │      │ 張劉有     │36萬  │82.09.20│新竹縣芎林│
│  │      │            │      │        │鄉農會    │
│  │      │            │      ├────┤82.09.20至│
│  │      │            │      │82.09.23│112.09.19 │
│6 │ 19-5 ├──────┼───┼────┼─────┤
│  │      │ 林文祺     │240萬 │85.01.31│新竹縣芎林│
│  │      │            │      │        │鄉農會    │
│  │      │            │      ├────┤85.01.29至│
│  │      │            │      │85.02.01│115.01.28 │
├─┼───┼──────┼───┼────┼─────┤
│  │      │ 張劉有     │250萬 │82.10.14│新竹縣芎林│
│  │      │            │      │        │鄉農會    │
│7 │ 5-3  │            │      ├────┤82.10.13至│
│  │      │            │      │82.10.18│112.10.12 │
│  │      ├──────┴───┴────┴─────┤
│  │      │ 無                                       │
├─┼───┼──────┬───┬────┬─────┤
│  │      │ 謝照釗     │240萬 │83.11.21│臺灣土地銀│
│  │      │            │      │        │行        │
│8.│ 10-1 │            │      ├────┤83.11.19至│
│  │      │            │      │83.11.22│113.11.19 │
│  │      ├──────┴───┴────┴─────┤
│  │      │ 無                                       │
├─┼───┼──────┬───┬────┬─────┤
│  │      │ 謝照釗     │240萬 │83.11.21│臺灣土地銀│
│  │      │            │      │        │行        │
│9.│ 10-2 │            │      ├────┤83.11.19至│
│  │      │            │      │83.11.22│113.11.19 │
│  │      ├──────┴───┴────┴─────┤
│  │      │ 無                                       │
├─┼───┼──────┬───┬────┬─────┤
│  │      │ 謝照釗     │240萬 │83.11.21│臺灣土地銀│
│  │      │            │      │        │行        │
│  │      │            │      ├────┤83.11.19至│
│10│ 12-3 │            │      │83.11.22│113.11.19 │
│  │      ├──────┴───┴────┴─────┤
│  │      │ 無                                       │
├─┼───┼──────┬───┬────┬─────┤
│  │      │ 徐秀景     │480萬 │85.01.22│臺灣土地銀│
│  │      │            │      │        │行        │
│11│ 18-1 │            │      ├────┤85.01.22至│
│  │      │            │      │85.01.23│135.01.21 │
│  │      ├──────┴───┴────┴─────┤
│  │      │ 無                                       │
├─┼───┼──────┬───┬────┬─────┤
│  │      │ 徐秀景     │120萬 │84.01.23│臺灣土地銀│
│  │      │            │      │        │行        │
│12│ 447  │            │      ├────┤84.01.23至│
│  │      │            │      │84.01.24│114.01.23 │
│  │      ├──────┴───┴────┴─────┤
│  │      │ 無                                       │
├─┼───┼──────┬───┬────┬─────┤
│  │      │ 乙○○     │50萬  │83.02.26│林嘉純    │
│13│ 459  │            │      ├────┤83.02.26至│
│  │      │            │      │83.02.28│83.05.25  │
├─┼───┼──────┼───┼────┼─────┤
│  │      │ 徐秀景     │480萬 │85.01.22│臺灣土地銀│
│  │      │            │      │        │行        │
│14│ 460  │            │      ├────┤85.01.22至│
│  │      │            │      │85.01.23│135.01.21 │
│  │      ├──────┴───┴────┴─────┤
│  │      │ 無                                       │
├─┼───┼──────┬───┬────┬─────┤
│  │      │ 徐秀景     │180萬 │84.11.27│中國農民銀│
│  │      │            │      │        │行        │
│15│ 19-8 │            │      ├────┤84.11.25至│
│  │      │            │      │84.11.28│114.11.24 │
│  │      ├──────┴───┴────┴─────┤
│  │      │ 無                                       │
├─┼───┼──────┬───┬────┬─────┤
│  │      │ 徐秀景     │180萬 │84.11.27│中國農民銀│
│  │      │            │      │        │行        │
│16│ 19-9 │            │      ├────┤84.11.25至│
│  │      │            │      │84.11.28│114.11.24 │
│  │      ├──────┴───┴────┴─────┤
│  │      │ 無                                       │
├─┼───┼──────┬───┬────┬─────┤
│  │      │ 徐秀景     │180萬 │84.11.27│中國農民銀│
│  │      │            │      │        │行        │
│17│ 19-10│            │      ├────┤84.11.25至│
│  │      │            │      │84.11.28│114.11.24 │
│  │      ├──────┴───┴────┴─────┤
│  │      │ 無                                       │
├─┼───┼──────┬───┬────┬─────┤
│  │      │ 徐秀景     │180萬 │84.11.27│中國農民銀│
│  │      │            │      │        │行        │
│18│19-11 │            │      ├────┤84.11.25至│
│  │      │            │      │84.11.28│114.11.24 │
│  │      ├──────┴───┴────┴─────┤
│  │      │ 無                                       │
├─┼───┼──────┬───┬────┬─────┤
│  │      │ 徐秀景     │180萬 │84.11.27│中國農民銀│
│  │      │            │      │        │行        │
│19│ 465  │            │      ├────┤84.11.25至│
│  │      │            │      │84.11.28│114.11.24 │
│  │      ├──────┴───┴────┴─────┤
│  │      │ 無                                       │
├─┼───┼──────┬───┬────┬─────┤
│  │      │ 張劉有     │250萬 │82.10.14│新竹縣芎林│
│  │      │（卷(一)第179 │      │（卷(一)第│鄉農會    │
│  │      │頁）        │      │179頁） │82.10.13至│
│  │      │            │      ├────┤112.10.12 │
│  │      │            │      │82.10.18│          │
│20│ 43-3 ├──────┼───┼────┼─────┤
│  │      │ 林文祺     │240萬 │85.01.31│新竹縣芎林│
│  │      │（卷(一)第180 │      │        │鄉農會    │
│  │      │頁）        │      ├────┤85.01.29至│
│  │      │            │      │85.02.01│115.01.28 │
├─┼───┼──────┼───┼────┼─────┤
│  │      │ 張劉有     │250萬 │82.10.14│新竹縣芎林│
│  │      │            │      │        │鄉農會    │
│  │      │            │      ├────┤82.10.13至│
│  │      │            │      │82.10.18│112.10.12 │
│21│ 43-6 ├──────┼───┼────┼─────┤
│  │      │ 林文祺     │240萬 │85.01.31│新竹縣芎林│
│  │      │            │      │        │鄉農會    │
│  │      │            │      ├────┤85.01.29至│
│  │      │            │      │85.02.01│115.01.28 │
├─┼───┼──────┼───┼────┼─────┤
│  │      │ 張劉有     │250萬 │82.10.14│新竹縣芎林│
│  │      │            │      │        │鄉農會    │
│  │      │            │      ├────┤82.10.13至│
│  │      │            │      │82.10.18│112.10.12 │
│22│ 43-7 ├──────┼───┼────┼─────┤
│  │      │ 林文祺     │240萬 │85.01.31│新竹縣芎林│
│  │      │            │      │        │鄉農會    │
│  │      │            │      ├────┤85.01.29至│
│  │      │            │      │85.02.01│115.01.28 │
├─┼───┼──────┼───┼────┼─────┤
│  │      │ 林文祺     │180萬 │82.01.14│新竹縣芎林│
│  │      │            │      │        │鄉農會    │
│23│ 573-1│            │      ├────┤82.10.13至│
│  │      │            │      │82.10.18│112.10.12 │
│  │      ├──────┴───┴────┴─────┤
│  │      │ 無                                       │
└─┴───┴─────────────────────┘

司法院資訊處製作；財團法人民間司法改革基金會備份。
